【裁判字號】    98,交聲,296
【裁判日期】    980922
【裁判案由】    違反道路交通管理處罰條例
【裁判全文】
臺灣宜蘭地方法院交通事件裁定         98年度交聲字第296號
移
異  議  人
即受處分人  乙○○
上列受處分人因違反道路交通管理處罰條例案件，對於交通部公
路總局臺北區監理所宜蘭監理站於民國98年6月30日所為之處分
（原處分案號：宜監字第裁43-QQ0000000號），聲明異議，本院
裁定如下：
    主  文
異議駁回。
    理  由
一、按汽車駕駛人行車速度，超過規定之最高時速，處新臺幣（
    下同）1,200元以上2,400元以下罰鍰，道路交通管理處罰條
    例第40條定有明文，而汽車駕駛人駕駛汽車違反道路交通管
    理處罰條例第40條規定者，除應依該條所規定之罰鍰處罰外
    ，並記違規點數1點，道路交通管理處罰條例第63條第1項第
    1款亦有明文。
二、本件受處分人即異議人乙○○駕駛車牌號碼Q3-2882號自用
    小客車，於民國98年3月27日下午5時21分許，沿宜蘭縣五結
    鄉○○路○段行駛，於行經該利成路2段46號前最高時速為每
    小時50公里處時，超速以時速63公里之速度行駛，經警舉發
    ，以受處分人有違反道路交通管理處罰條例第40條之違規而
    掣單舉發。嗣因受處分人於舉發通知單上所載應到案日期前
    向原處分機關提出申訴，經原處分機關函請原舉發單位調查
    結果，仍認受處分人有上開超速行駛之違規行為，原處分機
    關乃於98年6月30日依道路交通管理處罰條例第40條、第63
    條第1項（漏載第1款）及違反道路交通管理事件統一裁罰標
    準表之規定裁處罰鍰1,600元並記違規點數1點。
三、訊據受處分人固不否認有於上開時間於上開速限50公里之路
    段，駕駛車牌號碼Q3-2882號自用小客車行駛等情，惟矢口
    否認有何違規之行為，辯稱：沒有超速，且舉發前方沒有明
    顯標示，舉發儀器是否合格或有誤差云云。經查，受處分人
    駕駛上開車輛於前揭時、地超速違規經警舉發等情，業經證
    人即警員甲○○到庭具結證稱：「舉發當天我們執行測照勤
    務，當時我們在宜蘭縣五結鄉○○路○段46號前用巡邏車停
    在路邊，執行測速照相，我們是採用雷達測速器，測速前方
    有速限50公里的標示，也有測速照相採證的標示，且在前方
    600公尺左右有測速標示」等語明確（見本院卷第21、22頁
    筆錄），並有現場圖、現場速限、前有測速照相之告示牌照
    片、採證照片及雷達測速儀檢定合格證書在卷可稽，可知當
    時採證使用之雷達測速儀確經檢定合格，受處分人當時確有
    超速以時速63公里之速度行駛之行為無誤，且依現場照片可
    知，當時該路段前方約600公尺處確有速限之告示及前有測
    速照相舉發之標誌，受處分人前開辯解，均屬無據。
四、綜上所述，受處分人駕駛前揭汽車於上開時、地違規超速之
    行為，事證明確，原處分機關依道路交通管理處罰條例第40
    條、第63條及違反道路交通管理事件統一裁罰基準表規定，
    裁處受處分人罰鍰1,600元並記違規點數1點，核無違誤，本
    件受處分人之異議無理由，應予駁回。
據上論斷，應依道路交通案件處理辦法第19條，裁定如主文。
中    華    民    國    98    年     9    月    22    日
                  交通法庭法  官  鄭貽馨
以上正本證明與原本無異。
如不服本裁定，應於裁定送達後5日內，向本院提出抗告狀。（
應附繕本）
                          書記官  高雪琴
中    華    民    國    98    年    9     月    22    日


司法院資訊處製作；財團法人民間司法改革基金會備份。
